臺灣臺北地方法院刑事判決　　　　　九十年度自字第一七一號
自　訴　人　庚○○
代　理　人　己○○
被　　　告　戊○○
　　　　　　乙○○
　　　　　　丙○○
上列被告等因偽造文書等案件，經自訴人提起自訴，本院判決如
下：
    主  文
戊○○、乙○○、丙○○均無罪。
    理  由
一、自訴意旨略以：緣自訴人庚○○於民國八十六年一月二十日
    在華南商業銀行營業部城內辦事處（下稱華南銀行）開立活
    期儲蓄存款帳戶（帳號000000000000號）後，
    即將該帳戶交由其父即代理人己○○使用。嗣代理人於同年
    二、三月間將該帳戶之存摺及自訴人印章交由被告戊○○保
    管使用，俾便辦理股票買賣交割事宜。詎被告戊○○竟與被
    告即其岳母乙○○暨被告即元大證券股份有限公司城中分公
    司（下稱元大證券公司）營業員丙○○共同基於意圖為自己
    不法所有之概括犯意聯絡，未經自訴人或代理人同意：
（一）先由被告戊○○於同年一月二十四日自案外人即代理人之
      子劉宏志於世華聯合商業銀行臺北分行（下稱世華銀行）
      所開立之帳戶轉帳新臺幣（下同）六十五萬元匯入被告丙○○之華南銀行帳戶（帳號000000000000號
      ）。
（二）再由被告戊○○於同年月三十日自前開自訴人帳戶領取現
      金六十五萬元後，交與被告丙○○。
（三）復由被告戊○○於同年三月十二日在華南銀行填具取款憑
      條及存款憑條各三紙，並持其保管之上開自訴人印章，盜
      蓋於取款憑條三紙，而偽造該等私文書後，持以向該行行
      員行使，自上開自訴人帳戶盜領四百三十九萬三千四百八
      十二元、七百三十五萬八千四百四十三元及三百萬元之款
      項三筆，合計一千四百七十五萬一千九百二十五元，並分
      別轉帳匯入下列帳戶，足以生損害於自訴人：
    1.四百三十九萬三千四百八十二元匯入被告戊○○華南銀行
      帳戶（帳號000000000000號）。
    2.七百三十五萬八千四百四十三元匯入被告乙○○華南銀行
      帳戶（帳號000000000000號）。
    3.二百萬元匯入案外人丁○○華南銀行帳戶（帳號0000
      00000000號）。
    4.一百萬元匯入案外人甲○華南銀行帳戶（帳號00000
      0000000號）。
（四）被告戊○○於同年四月二十六日將前開自訴人帳戶之交割
      股款收入六百一十八萬元，轉帳匯入劉宏志於華南銀行開
      立之活期儲蓄存款帳戶（帳號000000000000
      號）後，竟自該劉宏志帳戶再轉帳匯出下列款項：
    1.一百七十五萬九千零三十元匯入被告戊○○世華銀行帳戶
      （帳號00000000000）。
    2.一千五百一十一萬零七百八十九元匯入被告戊○○華南銀
      行帳戶（帳號000000000000號）。
    3.二千零一十四萬五千三百八十六元匯入被告乙○○華南銀
      行帳戶（帳號000000000000號）。
（五）嗣被告戊○○又於同年五月十五日自前開自訴人帳戶轉帳
      匯出一百一十五萬元，交與被告丙○○。
（六）被告戊○○及丙○○復利用代理人自同年六月五日起因另
      案入獄受刑之機會，先後盜賣下列自訴人名義所持有之股
      票，交割股款亦未轉入上開自訴人帳戶：
    1.同年六月十二日盜賣台積電股票一百五十張。
    2.同年八月二十八日盜賣神達股票二十四張。
    3.八十七年三月二十四日盜賣神達股票二百張。
（七）因認被告等共同涉犯刑法第二百十六條、第二百十條之行
      使偽造私文書及第三百二十條第一項之竊盜罪嫌云云。
二、被告乙○○經合法傳喚，無正當之理由不到庭，爰不待其陳
    述，逕行判決。
三、按犯罪事實應依證據認定之，無證據不得認定犯罪事實。又
    不能證明被告犯罪者，應諭知無罪之判決，刑事訴訟法第一
    百五十四條第二項、第三百零一條第一項分別定有明文。此
    項規定，於自訴程序準用之，同法第三百四十三條亦有明文
    。又事實之認定，應憑證據，如未能發現相當證據，或證據
    不足以證明，自不能以推測或擬制之方法，以為裁判基礎。
    再認定不利於被告之事實，須依積極證據，苟積極證據不足
    為不利於被告事實之認定時，即應為有利於被告之認定，更
    不必有何有利之證據。而認定犯罪事實所憑之證據，雖不以
    直接證據為限，間接證據亦包括在內；然而無論直接或間接
    證據，其為訴訟上之證明，須於通常一般之人均不致有所懷
    疑，而得確信其為真實之程度者，始得據為有罪之認定，倘
    其證明尚未達到此一程度，而有合理之懷疑存在，致無從為
    有罪之確信時，即應為無罪之判決（最高法院三十年度上字
    第八一六號、四十年度臺上字第八六號、七十六年度臺上字
    第四九八六號判例意旨參照）。
四、本件自訴人認被告等涉有前揭犯行，無非係以卷附之華南銀
    行函、自訴人、劉宏志、劉氣量、被告戊○○及其配偶李玉
    蘭、被告乙○○等人之存摺、存、取款憑條、中國信託商業
    銀行函、財政部證券暨期貨管理委員會（下稱證期會）函、
    證券買賣對帳單、客戶歷史交易資料表、匯出匯款傳票、世
    華銀行買進、賣出報告書、華南銀行存款往來明細表等件，
    為其論據。
五、訊據被告戊○○固不否認其受代理人委託辦理股票買賣交割
    事宜及保管代理人所交付之自訴人存摺及印章，並坦承有前
    揭款項進出及出售自訴人名下之台積電及神達電腦股票之事
    實。被告丙○○亦不否認其係元大證券公司營業員，自八十
    五年底起接受代理人委託下單買賣股票，並坦承有受領前揭
    六十五萬元款項二筆及一百一十五萬元款項一筆等事實。惟
    均堅決否認有何行使偽造私文書及竊盜犯行。被告戊○○辯
    稱：伊與代理人原係好友，代理人於八十五年八月間欲買賣
    股票，惟因信用不佳，無法在證券公司開立信用交易戶，伊
    乃提供伊與被告乙○○之世華銀行帳戶、伊與案外人即其配
    偶李玉蘭暨被告乙○○之元大證券公司集保帳戶，供代理人
    買賣股票之用，嗣自訴人在元大證券公司開立證券交易戶，
    亦由代理人親自以電話向證券公司營業員下單買賣股票。因
    每戶最高融資限額為一千五百萬元，代理人買賣股票金額龐
    大，上開帳戶不敷使用，乃另由被告丙○○提供案外人即其
    母李洪金桂及胞妹李韶儀之帳戶，供代理人買賣股票之用。
    而營業員於每日營業終了，即將當日買賣股票戶名、種類、
    股數、金額（包括融資金額）及應付款項列表傳真予代理人
    及伊核對，由伊憑以記帳及代辦股款交割手續。又代理人之
    交易量大，常於交割日資金不足，伊與營業員因恐無法交割
    而違約，故常受代理人之託代為調現。而代理人於八十六年
    間為取信於伊，並委託伊代為向證券公司及銀行辦理股票買
    賣交割手續，遂將其子女劉宏志、劉氣量及自訴人之銀行存
    摺及印章均交與伊保管。而伊於每日辦理交割後，必以電話
    與代理人對帳，每日交割款項均匯入代理人子女帳戶，因代
    理人使用之帳戶甚多，出入帳數額大且複雜，大部分皆以劉
    宏志帳戶作為資金調度帳戶，伊並無盜領自訴人帳戶款項及
    盜賣股票等語。被告丙○○辯稱：伊於成交時皆即時以電話
    向代理人回報，並每日傳真對帳單予代理人，伊既未代為保
    管印章、存摺，自無盜領款項與股票之可能。又代理人於交
    易一段時日後，因偶有融資額度或交割款不足之問題，而再
    三懇求伊協助，伊念及代理人係公司重要客戶，基於服務客
    戶之立場，不忍見其違約，方出借帳戶或款項供代理人應急
    ，前揭六十五萬元款項二筆、一百一十五萬元款項一筆及匯
    入甲○及丁○○帳戶之款項，均係供償還伊代為向親友借款
    部分等語。經查：
  (一)自訴人及劉宏志、劉氣量為代理人之子女，由代理人出資，
    以彼等三人之名義向證券公司下單買賣股票，彼等三人之帳
    戶存摺及印章亦由代理人保管使用，代理人並委託被告戊○○代為辦理自訴人、劉宏志及劉氣量股票買賣款項交割事宜
    ，而將劉宏志、劉氣量之世華銀行及華南銀行帳戶存摺、印
    章暨自訴人之華南銀行帳戶存摺及印章，交由被告戊○○保
    管使用等情，為自訴人、代理人及被告戊○○、丙○○所不
    否認。且代理人另借用被告戊○○及其配偶李玉蘭、被告乙○○、被告丙○○之母李洪金桂之集保帳戶買賣股票，並委
    託被告戊○○代為辦理股票買賣款項交割事宜，亦經本院八
    十八年度自字第四五九號、臺灣高等法院九十年度上訴字第
    六六四號確定判決認定在案（見本院卷一第四九至六二頁）
    。是自訴人於華南銀行及劉宏志、劉氣量於世華銀行、華南
    銀行之帳戶內款項，實際上均屬代理人出資，代理人並授權
    被告戊○○自該等帳戶提領款項，供辦理代理人以自訴人、
    劉宏志、劉氣量、被告戊○○、乙○○、李玉蘭、李洪金桂
    等人之帳戶買賣股款交割之用，應堪認定。自訴人指並未借
    用李玉蘭、李洪金桂、被告戊○○、乙○○之帳戶買賣股票
    ，亦未委託被告戊○○由自訴人或劉宏志帳戶提領款項云云
    ，並不足採。
  (二)自訴人復指稱其帳戶內有前揭款項或股票，遭被告等盜領或
    盜賣乙節。茲就其流向分述如下：
  1.關於自訴人所指八十六年一月二十四日自劉宏志世華銀行帳
    戶轉帳六十五萬元匯入被告丙○○之華南銀行帳戶部分：查
    被告戊○○於該日自劉宏志世華銀行帳戶轉帳六十五萬元匯
    入被告丙○○華南銀行帳戶之事實，固為被告戊○○及丙○○所不否認，並有世華銀行匯出匯款傳票附卷可稽（見本院
    卷二第八三頁），惟此乃用以償還代理人向丙○○之借款等
    情，業經本院八十八年度自字第四五九號、臺灣高等法院九
    十年度上訴字第六六四號確定判決認定屬實（見本院卷一第
    五七頁及前開高等法院判決理由欄第三-(二)-2.--(2)項）。
    代理人猶執陳詞，指述被告等有此部分盜領犯行，自不足採
    。
  2.關於自訴人所指同年月三十日由自訴人帳戶領取現金六十五
    萬元與被告丙○○部分：查被告戊○○及丙○○坦承有於該
    日自前開自訴人帳戶領取現金六十五萬元，而由被告丙○○
    收受等情，固有自訴人存摺及華南銀行存款往來明細表在卷
    可憑（見本院卷一第一四二頁、卷三第一二七頁），然代理
    人前於同年月二十三日曾向被告丙○○借款六十五萬元，而
    由被告丙○○將該筆現金存入劉宏志華南銀行帳戶，此亦有
    卷附之劉宏志存摺影本可參（見外放本院公文封袋內之存摺
    影本第八０頁），是被告戊○○及丙○○辯稱：自前開自訴
    人帳戶提領之六十五萬元，係供償還代理人向被告丙○○之
    借款乙節，應屬可採。
  3.關於自訴人所指同年三月十二日以偽造之取款憑條三紙，自
    上開自訴人帳戶盜領一千四百七十五萬一千九百二十五元，
    並分別轉帳匯入被告戊○○、乙○○、丁○○及甲○帳戶部
    分：查被告戊○○於該日在華南銀行出具取款憑條，自上開
    自訴人帳戶領取四百三十九萬三千四百八十二元、七百三十
    五萬八千四百四十三元及三百萬元之款項三筆，合計一千四
    百七十五萬一千九百二十五元，並分別將其中四百三十九萬
    三千四百八十二元轉帳匯入被告戊○○帳戶、七百三十五萬
    八千四百四十三元轉帳匯入被告乙○○帳戶、二百萬元轉帳
    匯入丁○○帳戶、一百萬元轉帳匯入甲○帳戶等情，雖據被
    告戊○○及丙○○供述在卷，並有自訴人存摺影本、華南銀
    行存、取款憑條及存款往來明細表在卷可參（見本院卷一第
    一一、一五至二一頁、卷二第五九、六二頁），惟查：
  (1)就轉匯被告戊○○帳戶之四百三十九萬三千四百八十二元部
    分：代理人於同年三月十日利用被告戊○○帳戶，買進嘉泥
    股票三百張，除向元大證券公司融資四百三十七萬九千元外
    ，其餘自備款四百三十九萬三千四百八十二元，則於同年月
    十二日交割日由前開自訴人帳戶匯入被告戊○○帳戶，此有
    元大證券公司客戶歷史交易資料表及元大京華證券股份有限
    公司城中分公司九十一年三月二十七日函可稽（見本院卷一
    第一三一頁、卷二第五三頁說明二之(六)）。嗣代理人於同年
    月十四日再利用被告戊○○帳戶，買進嘉泥股票一百五十張
    及賣出嘉泥股票三百張後，買賣差價得款二百七十一萬二千
    一百九十四元（見本院卷一第一三一頁），於同年月十七日
    交割日自被告戊○○華南銀行帳戶如數轉入劉宏志華南銀行
    帳戶（見本院卷一第七二頁劉宏志存摺影本、外放本院公文
    封袋內之存摺影本第一一頁）。至其餘嘉泥股票一百五十張
    ，復於同年月二十二日賣出得款二百一十六萬四千六百零七
    元（見本院卷一第一三一頁），並於同年月二十五日交割日
    自被告戊○○華南銀行帳戶如數轉入劉宏志華南銀行帳戶（
    見本院卷一第七三頁劉宏志存摺影本、外放本院公文封袋內
    之存摺影本第一二頁）。
  (2)就轉匯被告乙○○帳戶之七百三十五萬八千四百四十三元部
    分：
    代理人於同年三月十日利用被告乙○○帳戶，買進華銀股
      票一百張，除向元大證券公司融資七百三十三萬七千元外
      ，其餘自備款七百三十五萬八千四百四十三元，則於同年
      月十二日交割日由前開自訴人帳戶匯入被告乙○○華南銀
      行帳戶，此亦有元大證券公司客戶歷史交易資料表及元大
      京華證券股份有限公司城中分公司九十一年三月二十七日
      函可稽（見本院卷一第三四四頁、卷二第五三頁說明二之
      (五)）。
    嗣代理人於同年月十三日除將前開華銀股票全數賣出外，
      尚賣出前所買進之中銀股票三十張，並利用被告乙○○帳
      戶再買進嘉泥股票四百張及旺宏股票一百二十張，買賣相
      抵尚不足七十七萬四千八百三十一元，故於同年月十五日
      交割日自劉宏志華南銀行帳戶轉帳七十七萬四千八百三十
      一元匯入被告乙○○華南銀行帳戶（見外放本院公文封袋
      內之存摺影本第四、八七頁）。
    同年月二十一日復賣出嘉泥股票三百五十張及前所買進之
      聯電股票一百張、華銀股票五張，並利用被告乙○○帳戶
      再買進旺宏股票一百五十張，買賣差價得款三百六十九萬
      三千六百七十六元，於同年月二十四日交割日自被告乙○○華南銀行帳戶如數轉入劉宏志華南銀行帳戶（見本院卷
      一第三四四頁、外放本院公文封袋內之存摺影本第四、九
      ０頁）。
    至其餘嘉泥股票五十張，則於同年月二十二日連同前所買
      進之嘉泥股票五十張一併賣出，得款一百四十四萬一千零
      七十四元（見本院卷一第三四四頁），並於同年月二十五
      日交割日自被告乙○○華南銀行帳戶如數轉入劉宏志華南
      銀行帳戶（見外放本院公文封袋內之存摺影本第四、五、
      九０頁）。
    另旺宏股票共二百七十張，先於同年月十七日賣出其中一
      百二十張，惟同日又利用被告乙○○帳戶買進台積電股票
      五十張，買賣差價得款一百五十八萬五千二百十九元（見
      本院卷一第三四四頁、卷三第一一０頁之元大京華證券股
      份有限公司城中分公司九十三年一月十三日函），於同年
      月十九日交割日自被告乙○○華南銀行帳戶如數轉入李玉
      蘭華南銀行帳戶（見本院卷三第一二三、一二四頁之華南
      銀行存、取款憑條、外放本院公文封袋內之存摺影本第四
      、一七頁）。蓋因：
      A.代理人於同年三月十七日利用被告戊○○出國旅遊期間
        ，以李玉蘭帳戶買進嘉泥股票二百張，原應付股款三百
        零七萬八千七百四十九元，惟李玉蘭華南銀行帳戶之款
        項不足支付，故於同年月十九日交割日將前開一百五十
        八萬五千二百十九元自被告乙○○華南銀行帳戶轉入李
        玉蘭華南銀行帳戶，用以支應前開嘉泥股票交割款之一
        部。
      B.又代理人以李玉蘭名義買進之前開嘉泥股票二百張，於
        同年月二十一日全數賣出，同時另買、賣聯電股票各一
        百張、買進旺宏股票一百張及賣出華銀股票二十五張，
        買賣相抵得款一百六十六萬七千二百三十九元，於同年
        月二十四日交割日自李玉蘭華南銀行帳戶如數轉入劉宏
        志華南銀行帳戶（見外放本院公文封袋內之存摺影本第
        一七、九０頁）。
      C.前述B.之旺宏股票及聯電股票各一百張，由代理人於同
        年四月一日全數賣出，得款六百六十四萬八千六百五十
        三元，於同年月三日交割日自李玉蘭華南銀行帳戶如數
        轉入劉宏志華南銀行帳戶（見外放本院公文封袋內之存
        摺影本第一七、一八、九二頁）。
    其餘旺宏股票一百五十張，連同前所買進之旺宏股票，於
      同年四月十六日一併賣出二百五十張，代理人同時再以被
      告乙○○帳戶買進聯電股票一百張，買賣差價得款四百九
      十萬一千一百一十六元（見本院卷一第三四五頁），於同
      年月十八日交割日自被告乙○○華南銀行帳戶如數轉入劉
      宏志華南銀行帳戶（見外放本院公文封袋內之存摺影本第
      六、一００頁）。
  (3)就轉匯丁○○帳戶之二百萬元及甲○帳戶之一百萬元部分：
    代理人於同年三月十一日向被告丙○○借款，被告丙○○乃
    分別向甲○及丁○○調借一百一十萬元及二百萬元，而由甲○及丁○○於當日分別如數匯款至劉宏志華南銀行帳戶等情
    ，業據證人甲○及丁○○證述屬實（見本院卷二第一五九至
    一六一、一六八至一七一頁），並有華南銀行存款往來明細
    表、存、取款憑條及劉宏志存摺影本在卷可憑（見本院卷二
    第五九、六二頁、卷三第一三０至一三四頁、外放本院公文
    封袋內之存摺影本第八四頁），故被告戊○○及丙○○所辯
    同年三月十二日由自訴人帳戶轉匯丁○○帳戶之二百萬元及
    甲○帳戶之一百萬元，係用以償還借款乙節，應屬可採。
  4.關於自訴人所指同年四月二十六日由前開自訴人帳戶轉帳六
    百一十八萬元匯入劉宏志華南銀行帳戶後，再自該劉宏志帳
    戶轉匯款項至被告戊○○世華銀行、華南銀行及被告乙○○
    華南銀行帳戶部分：查被告戊○○坦承有於該日將自訴人帳
    戶之交割股款收入六百一十八萬元，轉帳匯入劉宏志華南銀
    行帳戶後，再由該劉宏志帳戶分別轉匯一百七十五萬九千元
    、一千五百一十一萬零七百八十九元及二千零一十四萬五千
    三百八十六元至被告戊○○世華銀行、華南銀行及被告乙○○華南銀行帳戶等情，固有自訴人、劉宏志、被告戊○○及
    乙○○存摺影本及存、取款憑條在卷可參（見外放本院公文
    封袋內之存摺影本第六、一三、三七、一０三頁、本院卷一
    第一五一至一五六頁），然查：
  (1)就轉匯被告戊○○世華銀行帳戶之一百七十五萬九千元部分
    ：被告戊○○辯稱：伊於同年四月二十四日在世華銀行買進
    股票，須於同年月二十六日交割股款，因伊當時尚任職土地
    銀行高級幹部，為免遭人非議，乃借用劉宏志華南銀行帳戶
    ，而於同年月二十六日交割日分別自伊之土地銀行職工儲金
    帳戶（帳號000000000000號）及土地銀行儲蓄
    存款帳戶（帳號000000000000）轉帳一百七十
    九萬七千元及三十六萬二千零四十元，合計二百一十五萬九
    千零四十元（其中四十元為匯費），而將二百一十五萬九千
    元匯入劉宏志華南銀行帳戶後，再於當日由該劉宏志帳戶轉
    帳一百七十五萬九千零三十元（其中三十元為匯費），而將
    一百七十五萬九千元匯入伊之世華銀行帳戶，供世華銀行自
    動扣取前開交割股款之用等情，有卷附被告戊○○、劉宏志
    之存摺影本可稽（見外放本院公文封袋內之存摺影本第二二
    、二九、三七、一０三頁），堪信屬實。
  (2)就轉匯被告戊○○華南銀行帳戶之一千五百一十一萬零七百
    八十九元部分：
    代理人於同年四月二十四日利用被告戊○○帳戶，買進聯
      電股票一百張、神達股票二百張、台積電股票一百張、華
      邦電股票四十五張，另買、賣華邦電股票一百五十五張虧
      損三萬二千二百九十五元，而須於同年月二十六日交割日
      繳付一千五百一十一萬零七百八十九元，乃由劉宏志華南
      銀行帳戶如數轉入被告戊○○華南銀行帳戶，供該行自動
      扣取該筆交割股款之用（見外放本院公文封袋內之存摺影
      本第一三、一０三頁）。
    就聯電股票一百張部分：代理人於同年四月二十九日全數
      賣出，另賣出前所買進之台積電股票五十張，並以被告戊○○名義再買進中銀股票一百張，及買、賣茂矽股票一百
      張，是日買賣及當沖盈餘相抵得款二百六十二萬六千二百
      二十八元，於同年五月二日交割日自被告戊○○華南銀行
      帳戶如數轉入劉宏志華南銀行帳戶（見外放本院公文封袋
      內之存摺影本第一四、一０六頁）。
    就台積電股票一百張部分：代理人於同年四月二十八日全
      數賣出，另以被告戊○○名義再買進神達股票一百張及台
      積電股票五十張，買賣相抵得款四十五萬五千一百一十八
      元，於同年月三十日交割日自被告戊○○華南銀行帳戶如
      數轉入劉宏志華南銀行帳戶（見外放本院公文封袋內之存
      摺影本第一四、一０三頁）。
    至神達股票二百張部分：代理人於同年六月三日全數賣出
      ，得款四百一十二萬九千七百六十八元，於同年月五日交
      割日自被告戊○○華南銀行帳戶如數轉入劉宏志華南銀行
      帳戶（見外放本院公文封袋內之存摺影本第一五、一一七
      頁）。
    另華邦電股票四十五張部分：代理人於同年五月七日全數
      賣出，得款一百一十二萬二千三百四十六元，於同年月九
      日交割日自被告戊○○華南銀行帳戶如數轉入劉宏志華南
      銀行帳戶（見外放本院公文封袋內之存摺影本第一四、一
      ０八頁）。
  (3)就轉匯被告乙○○帳戶之二千零一十四萬五千三百八十六元
    部分：
    代理人於同年四月二十四日利用被告乙○○帳戶，買進聯
      電股票二百張、台積電股票一百張、旺宏股票二百張，股
      款合計二千零一十四萬五千三百八十六元，乃於同年月二
      十六日交割日由劉宏志華南銀行帳戶如數轉入被告乙○○
      華南銀行帳戶，供該行自動扣取該筆交割股款之用，此有
      卷附之元大證券公司客戶歷史交易資料表及劉宏志、被告
      乙○○存摺影本可稽（見本院卷一第三四五頁、外放本院
      公文封袋內之存摺影本第六、一０三頁）。
    嗣代理人於同年月二十八日將聯電股票二百張全數賣出，
      得款八百零一萬五千四百五十元，於同年月三十日交割日
      自被告乙○○華南銀行帳戶如數轉入劉宏志華南銀行帳戶
      （見本院卷一第三四五頁、外放本院公文封袋內之存摺影
      本第六、一０三頁）。
    至台積電股票一百張及旺宏股票二百張部分，代理人先於
      同年月二十六日賣出台積電股票五十張，得款二百七十九
      萬八千二百四十一元，於同年月二十九日交割日自被告乙○○華南銀行帳戶如數轉入劉宏志華南銀行帳戶（見本院
      卷一第三四五頁、外放本院公文封袋內之存摺影本第六、
      一０三頁）。再於同年月二十九日賣出其餘五十張台積電
      股票及旺宏股票一百張，另以被告乙○○名義再買進一銀
      股票五十張，買賣相抵得款二百三十三萬五千六百八十七
      元，於同年五月二日交割日自被告乙○○華南銀行帳戶如
      數轉入劉宏志華南銀行帳戶（本院卷一第三四五、三四六
      頁、外放本院公文封袋內之存摺影本第六、一０六頁）。
      其餘旺宏股票一百張，則於同年五月九日全數賣出，得款
      三百零七萬六千八百零八元，然代理人於當日另利用被告
      乙○○帳戶，賣空台積電股票七十張，而須繳納保證金三
      百六十四萬五千元，兩相扣抵後，尚應繳付交割股款五十
      七萬三千四百元，乃於同年月十二日交割日由劉宏志華南
      銀行帳戶如數轉入被告乙○○華南銀行帳戶，備供該行自
      動扣取該筆交割股款之用（見本院卷一第三四六頁、外放
      本院公文封袋內之存摺影本第七、一０九頁）。
  5.關於自訴人所指被告戊○○於同年五月十五日由前開自訴人
    帳戶轉匯一百一十五萬元與被告丙○○部分：查被告戊○○
    於該日自前開自訴人帳戶領取現金一百一十五萬元，交與被
    告丙○○之事實，固為被告戊○○及丙○○所不否認，並有
    自訴人存摺影本在卷可查（見本院卷一第一六九頁），然代
    理人自同年月十日起至同年月十四日止，陸續向被告丙○○
    借款數筆，而由被告丙○○分別於：(1)同年月十日以現金存
    入五十萬元、一百一十萬元、五十萬元及轉帳存入三十萬元
    ，四筆合計二百四十萬元，(2)同年月十二日以現金存入六十
    萬元、十萬元、十萬元、四十萬元，四筆合計一百二十萬元
    ，(3)同年月十三日以現金存入五萬元、十萬元、十五萬元、
    五萬元及跨行電匯二十萬元，五筆合計五十五萬元。以上總
    計四百一十五萬元之借款，存入劉宏志華南銀行帳戶等情，
    有借款計息底稿及劉宏志存摺影本在卷可憑（見本院卷三第
    一五七頁、外放本院公文封袋內之存摺影本第一０九、一一
    ０頁），故被告戊○○及丙○○辯稱由前開自訴人帳戶提領
    之一百一十五萬元，係供償還代理人向被告丙○○之借款乙
    節，亦屬有據。
  6.關於自訴人所指被告戊○○及丙○○盜賣自訴人名下之台積
    電股票一百五十張及神達股票二百二十四張，交割股款亦未
    轉入自訴人帳戶部分：
  (1)就台積電股票部分：依卷附元大證券公司客戶歷史交易資料
    表及自訴人存摺影本以觀，自訴人所指遭盜賣之台積電股票
    一百五十張，係於同年四月七日買進，同年月九日交割付款
    六百八十四萬一千零七十元，嗣於同年月十一日賣出，得款
    八百一十三萬七千八百七十三元，連同當日賣出華銀股票一
    百張所得之股款五百五十二萬二千四百六十元，於同年月十
    四日交割日一併轉入一千三百六十六萬零三百三十三元至前
    開自訴人帳戶（見本院卷一第二五０、二五八頁）。
  (2)至神達股票部分：查自訴人於同年七月五日除權日持有神達
    股票二百張，經增資配股二十四張後，合計持有二百二十四
    張。嗣於同年月十九日先賣出其中一百張，得款二百六十五
    萬八千三百七十三元，於同年月二十二日交割日如數存入前
    開自訴人帳戶。其餘一百張則於同年月二十四日賣出，得款
    二百七十四萬九千五百七十二元，於同年月二十六日交割日
    如數存入前開自訴人帳戶等事實，亦有華南銀行存款往來明
    細表及證期會九十年五月三十日（九０）台財證（二）第０
    ０一五三０號函在卷可查（見本院卷四第五一、六四、六五
    頁），是交割股款既已悉數存入自訴人帳戶，難認被告戊○○及丙○○有自訴人所指此部分犯行。
  (3)自訴人雖以：依台積電及神達公司「股東持有股份資料表」
    所載，自訴人名義持有之台積電股票，於同年四月十三日尚
    有一百五十張，竟於同年六月十二日全數讓出，而同年七月
    十日仍持有之神達股票二百張，於同年月十二日增資配股二
    十四張後，竟先後於同年八月二十八日及八十七年三月二十
    四日分別讓出二十四張及二百張，然證券存摺竟無該等讓出
    紀錄，銀行存摺亦無此部分股款轉帳收入云云。惟查，關於
    自訴人所持有之台積電及神達股票實際成交時間，經證期會
    查詢結果，亦認：台積電公司八十五年之盈餘分配基準日
    為八十六年四月十四日，停止過戶日為八十六年四月十日，
    自訴人係於同年月七日融資買進台積電股票一百五十張，同
    年月十一日融資賣出台積電股票一百五十張。自訴人於八
    十六年四月二十五日融資買進神達股票二百張，同年月二十
    八日再融資買進四十三張，同年五月三日再融資買進一百張
    ，同年月八日再融資買進一百張，同年月十二日再融資買進
    一百張，同年月十五日融資賣出一百張，同年月十六日再融
    資賣出三張，同年月二十一日再融資賣出三十二張，同年月
    二十八日再融資賣出一百張，同年六月二日再融資賣出一百
    張，同年七月四日再融資賣出八張，此時餘額為二百張，即
    為召開股東會時之餘額，嗣分別於同年七月十九日及二十四
    日各融資賣出一百張。至台積電與神達公司股務代理人即
    中國信託商業銀行所出具之「股東持有股份資料表」記載「
    讓出股數轉記集保專戶」乙節，係因股票發行公司即台積電
    與神達公司召開股東會或配股、配息時，為確定有權參加股
    東會之股東，或有權參加除權配股之股東，而與集保公司對
    帳所為之處理方式，故中國信託商業銀行在前開資料表記載
    自訴人所持有之「台積電股票於八十六年六月十二日讓出股
    數一百五十張轉記集保專戶，神達股票於八十七年三月二十
    四日讓出股數二百張轉記集保專戶」乙節（見本院卷一第一
    七一、一七四頁），均係該行辦理前開作業之軌跡資料，而
    非股東實際轉讓日期，此亦有證期會八十九年十二月二十六
    日（八九）台財證（二）第九八五六八號書函及九十年五月
    三十日（九０）台財證（二）第００一五三０號函在卷可憑
    （見本院卷一第一七九至一八０頁、卷四第六四至六五頁）
    。自訴人徒以前開股東持有股份資料表關於股票讓出之紀錄
    ，指訴被告戊○○及丙○○於表列讓出日期盜賣自訴人股票
    ，而證券存摺及銀行存摺竟查無此部分紀錄云云，顯有誤會
    。
  7.從而，自訴人之華南銀行及劉宏志世華銀行、華南銀行之帳
    戶內款項，實際上均屬代理人出資，由代理人保管使用，代
    理人並授權被告戊○○自該等帳戶提領款項，供辦理代理人
    以自訴人、被告戊○○、乙○○、李玉蘭等人名義買賣股款
    交割之用，交割股款亦已悉數匯回自訴人華南銀行或劉宏志
    世華銀行或華南銀行帳戶，且被告丙○○及甲○、丁○○取
    得前述自訴人帳戶款項，亦屬代理人之借款償還，既如前述
    ，自難認被告等有何偽造文書犯行。
  (三)再按竊盜罪，係指行為人違背他人之意思，或未得他人之同
    意，而以和平之非暴力手段，取走他人之持有物，或破壞他
    人對其持有物之持有支配關係，是以持有人須對於持有物具
    有事實上之支配管領力，行為人加以取走，始構成竊盜罪。
    本件自訴人指訴被告等未經其同意，由自訴人帳戶提取或受
    領款項，涉有竊盜罪嫌云云，然被告等並無此部分盜領情事
    ，已如前述，且查存款人與存款銀行間係消費寄託及委任關
    係，存款銀行僅須於存款人提領款項時，給付其欲提領數額
    之款項，而不須返還原寄託之金錢。是就存款人所存放於銀
    行之款項，對之具有事實上之支配管領力者，應為存款銀行
    ，而非存款人，自訴人帳戶內之款項，縱係由代理人所存入
    ，然代理人將金錢寄託於銀行後，對該款項已無事實上之支
    配管領力，被告等縱有提取或受領行為，亦與竊盜罪之構成
    要件有間，尚難逕以該罪相繩（臺灣高等法院九十年度上訴
    字第六六四號刑事判決理由欄第三-(二)-1.項參照）。
六、綜上所述，代理人以自訴人、劉宏志及劉氣量之名義，向證
    券公司下單買賣股票，彼等三人之帳戶存摺及印章亦由代理
    人保管使用，代理人並委託被告戊○○代為辦理自訴人、劉
    宏志及劉氣量股票買賣款項交割事宜，而將劉宏志、劉氣量
    之世華銀行及華南銀行帳戶存摺、印章暨自訴人之華南銀行
    帳戶存摺及印章，交由被告戊○○保管使用。另借用被告戊○○、李玉蘭、被告乙○○、李洪金桂之集保帳戶買賣股票
    ，並委託被告戊○○代為辦理股票買賣款項交割事宜。代理
    人既有授權被告戊○○由自訴人之華南銀行及劉宏志之世華
    銀行、華南銀行帳戶提領款項，供辦理代理人以自訴人、被
    告戊○○、乙○○、李玉蘭等人名義買賣股款交割之用，交
    割股款亦已悉數匯回自訴人華南銀行或劉宏志之世華銀行或
    華南銀行帳戶，且被告丙○○及甲○、丁○○取得前述自訴
    人帳戶款項，亦屬代理人之借款返還。自訴人所指，核與偽
    造文書及竊盜罪之構成要件有間。此外復查無其他積極證據
    足資證明被告等有何偽造文書及竊盜犯行，尚難僅憑被告等
    由自訴人帳戶提取款項，遽以偽造文書及竊盜罪相繩。本件
    不能證明被告等犯罪，依首開說明，自應為被告等無罪之諭
    知。
據上論斷，應依刑事訴訟法第三百七十一條、第三百四十三條、
第三百零一條第一項，判決如主文。
中　　華　　民　　國　九十四　年  　七  　月　 十五 　日
　　　　　　刑事第八庭審判長法　官　陳德民
　　　　　　                法　官　張筱琪
                            法  官  陳芃宇
以上正本證明與原本無異。
如不服本判決，應於判決送達後十日內，向本院提出上訴狀。
　　　　　　　　　　　　  　書記官　周小玲
中　　華　　民　　國　九十四　年　　七　　月　　十五　日
